【裁判字號】    97,抗,199
【裁判日期】    971110
【裁判案由】    本票裁定
【裁判全文】
臺灣士林地方法院民事裁定               97年度抗字第199號
抗  告  人  甲○○○○○○
                      國民
相  對  人  台新國際商業銀行股份有限公司
法定代理人  乙○○
上列當事人等本票裁定事件，對於中華民國97年8 月7 日本院97
年度票字第6809號民事裁定提起抗告，本院裁定如下：
    主  文
抗告駁回。
抗告程序費用新臺幣壹仟元由抗告人負擔。
    理  由
一、按提起抗告，應以抗告狀表明對於原裁定不服之程度及應如
    何廢棄或變更之聲明與抗告理由，民事訴訟法第495 條之1
    第1 項準用同法第441 條第1 項定有明文。又抗告不合法者
    ，第二審法院應以裁定駁回之。但其情形而可以補正者，審
    判長應定期先命補正，亦為民事訴訟法第495 條之1 第1 項
    準用同法第444 條第1 項所明定。上開規定，依非訟事件法
    第46條規定，於非訟事件亦準用之。又執票人向本票發票人
    行使追索權時，得聲請法院裁定後強制執行，票據法第123
    條定有明文。又本票執票人依上開法條之規定，聲請法院裁
    定許可對發票人強制執行，係屬非訟事件程序，法院僅就形
    式上審查得否准許強制執行，此項裁定並無確定實體上法律
    關係存否之效力，如發票人就票據債務之存否有爭執時，應
    由發票人提起確認之訴，以資解決，最高法院56年台抗字第
    714 號、57年台抗字第76號著有判例可資參照。
二、本件相對人在原審主張：相對人執有抗告人為發票人，如原
    裁定所示之本票一紙，並免除作成拒絕證書，詎屆期提示未
    獲付款等語，而依票據法第123 條之規定，聲請裁定許可強
    制執行，並提出本票一紙為證。原審因認其聲請為於法有據
    ，而裁定予以准許。
三、本件抗告意旨略以：原裁定應予撤銷之理由，為兩造間債務
    尚有糾葛，依法提起抗告云云。而未據表明對於原裁定不服
    之程度及應如何廢棄或變更之聲明，嗣經本院於民國97年10
    月11日裁定命抗告人補正上開欠缺，該裁定業於同年月17日
    送達抗告人，有送達證書一紙附卷可佐，惟抗告人迄今仍未
    補正，揆之前揭民事訴訟法第495 條之1 第1 項、第444 條
    第1 項及非訟事件法第46條規定，已應認其抗告為不合法。
    況觀之抗告人提起抗告所執理由，係涉及兩造間實體法律關
    係之爭執，應由抗告人另循訴訟程序謀求解決，本件非訟程
    序不得加以審究，即仍應為許可強制執行之裁定，原審裁定
    予以准許，亦核無違誤，抗告人執前情指摘，要非可採，當
    予駁回之。
四、爰裁定如主文。
中    華    民    國    97    年    11    月    10    日
                  民事第一庭  審判長法  官  黃小瑩
                                    法  官  藍雅清
                                    法  官  蕭錫証
以上正本證明與原本無異。
本件裁定不得再抗告。
中    華    民    國    97    年    11    月    13    日
                                    書記官  林立原


司法院資訊處製作；財團法人民間司法改革基金會備份。
